臺灣嘉義地方法院刑事判決　　　　　　 100年度簡上字第43號
上　訴　人
即　被　告　翁景宏
上列上訴人因詐欺案件，不服本院朴子簡易庭99年度朴簡字第45
0號中華民國99年12月31日第一審判決（聲請簡易判決處刑案號
：臺灣嘉義地方法院檢察署99年度偵緝字第475號），提起上訴
，本院合議庭為第二審判決如下：
    主  文
上訴駁回。
    犯 罪 事 實 及 理 由
一、本案經本院審理結果，認第一審以上訴人即被告翁景宏共同
    連續犯詐欺取財罪，依刑法第2條第1項前段、第28條、第56
    條（修正前）、第339條第1項、第47條第1項、第41條第1項
    前段（修正前），刑法施行法第1條之1第1項、第2項前段，
    廢止前罰金罰鍰提高標準條例第2條，判處有期徒刑6月，如
    易科罰金，以銀元300元即新臺幣900元折算1日，其認事、
    用法及量刑均無不當，應予維持，並引用第一審判決書記載
    之事實、證據及理由（如附件）。
二、被告上訴坦認有上開犯罪事實，惟辯稱：伊在大陸地區業因
    刷中國信託商業銀行股份有限公司信用卡購物換現金之詐欺
    （以下稱刷卡詐欺）案件，經大陸地區法院判處有期徒刑6
    年，並在大陸地區執行完畢，與本件有連續犯（指修正刪除
    前，以下同）之關係。又本件伊係因在大陸地區執行，非不
    自動到案，應有中華民國九十六年罪犯減刑條例之適用。且
    伊因本件遭通緝，致在大陸地區執行完畢後，經大陸地區公
    安羈押4月，應與本件所判刑度折抵云云。惟按連續犯之成
    立，除主觀上須基於一個概括之犯意外，客觀上須先後數行
    為，逐次實施而具連續性。經查，本件被告係在民國93年10
    月17日至93年11月16日之1個月內，密集刷卡詐欺，共計22
    次，而被告所提出其在大陸地區亦因刷同一銀行之信用卡詐
    欺，遭大陸地區判處罪刑之大陸地區人民檢察院起訴書影本
    、人民法院刑事判決書影本、刑事裁定書影本等縱認屬實，
    據其認定，被告係在94年2月10日至94年3月13日之約1個月
    內，密集刷卡詐欺，共計13次（見本院簡上卷第14頁），犯
    罪時間與本件之最後犯行相差近3月，相距已久。而其於93
    年10月17日至93年11月16日之密集刷卡詐欺，固可認係連續
    犯，然其於此次密集刷卡詐欺後，已隔近3個月之久，未再
    有刷卡詐欺犯行，迨94年2月10日起始有另1批密集刷卡詐欺
    行為，期間相距已遠，已難認其於94年2月10日起之密集刷
    卡詐欺犯行，與前於93年10月17日至93年11月16日之密集刷
    卡詐欺犯行，係出於同一概括之犯意，而非另一新起之犯意
    ，是應無修正前連續犯之適用。又被告行為後，中華民國九
    十六年罪犯減刑條例固於96年7月16日施行，然依該條例第5
    條規定：「本條例施行前，經通緝而未於中華民國96年12月
    31日以前自動歸案接受偵查、審判或執行者，不得依本條例
    減刑。」，因之在本條例施行前經通緝之人犯，必須於96年
    12月31日以前自動歸案者，始有其適用，亦即本條之適用全
    然取決於施行前經通緝之人犯是否於96年12月31日以前自動
    歸案之客觀情狀，與被告之主觀動機、目的無關，故不論被
    告之主觀動機、目的是否願意自動歸案，倘實際上未自動歸
    案，即無該條之適用甚明。本件被告於上開條例施行前，即
    因本案於94年5月4日為臺灣嘉義地方法院檢察署通緝在案，
    被告復未於96年12月31日以前自動歸案接受偵查、審判，揆
    諸上開說明，本件自不得依上開條例予以減刑甚明，核與被
    告究否主觀上願意自動歸案，而因故致實際上未自動歸案等
    情無涉。至被告所稱在大陸地區遭羈押之期間，乃屬本件判
    決確定後，可否折抵之問題，與本件實體判決無涉。
三、綜上所述，被告上開所辯各節，均不足採，是被告上訴指摘
    原判決不當，自無理由，應予駁回。
據上論斷，應依刑事訴訟法第455條之1第1項、第3項、第373條
、第368條，判決如主文。
本案經檢察官李志明到庭執行職務。
中    華    民    國   100    年    4     月    29    日
                  刑事第四庭  審判長法  官  蔡憲德
                                    法  官  梁淑美
                                    法  官  吳育霖
上列正本證明與原本無異。
本件不得上訴。
中    華    民    國   100    年    4     月    29    日
                                    書記官  陳俊男